臺灣臺中地方法院民事裁定
111年度事聲字第28號
異  議  人  林秀琴  

相  對  人  甲斐真美


            仁平章吾


上列當事人間聲請支付命令事件，異議人對於民國111年3月7日
本院司法事務官所為110年度司促字第37800號裁定聲明異議，本
院裁定如下：
    主  文
異議駁回。
    理  由
一、按當事人對於司法事務官處理事件所為之終局處分，得於處
    分送達後10日之不變期間內，以書狀向司法事務官提出異議
    ；司法事務官認前項異議有理由時，應另為適當之處分；認
    異議為無理由者，應送請法院裁定之；法院認第1項之異議
    為有理由時，應為適當之裁定；認異議為無理由者，應以裁
    定駁回之，民事訴訟法第240條之4第1項前段、第2項、第3
    項定有明文。經查，本院司法事務官民國110年度司促字第3
    7800號裁定（下稱原裁定）於111年3月10日送達異議人，有
    送達證書附卷可稽（見本院110年度司促字第37800號卷第59
    頁），異議人於同月16日具狀聲明異議（見本院卷第11頁）
    ，經司法事務官認其異議無理由而送請本院裁定，核與前開
    規定無違，合先敘明。
二、異議意旨略以：相對人未於臺灣定居，亦未入境臺灣，且相
    對人所提委任狀、支付命令聲請狀上相對人之印文明顯不同
    ，足見本院110年度司促字第37800號支付命令（下稱系爭支
    付命令）並非相對人所聲請。縱認相對人確有委由他人代行
    提出支付命令之聲請，然相對人之代理人並未出具經駐外機
    關認證之委任文書，可知其有代理權欠缺之瑕疵。爰對原裁
    定聲明異議等語。
三、按債務人於支付命令送達後，逾20日之不變期間，始提出異
    議者，法院應以裁定駁回之，民事訴訟法第518條定有明文
    。經查，本院司法事務官於110年12月28日作成系爭支付命
    令，並於同月30日送達異議人位於臺中市北屯區之住所，由
    其受僱人代收，有送達證書附卷可稽（見系爭支付命令卷第
    29、35頁）。基此，揆諸前開規定，異議人如對系爭支付命
    令之內容有爭執，至遲應於111年1月19日前提出異議，惟異
    議人遲至111年2月22日始提出異議，有民事陳報狀上本院收
    文章戳在卷可查（見系爭支付命令卷第47頁），顯已逾20日
    之法定不變期間，其異議自非合法。從而，原裁定駁回異議
    人對系爭支付命令所提異議，於法並無違誤，異議意旨指摘
    原裁定不當，求予廢棄，即無理由，應予駁回。
四、據上論結，本件異議為無理由，依民事訴訟法第240條之4第
    3項後段，裁定如主文。　
中　　華　　民　　國　　111 　年　　5 　　月　　23　　日
                  民事第二庭  法  官  鄭百易
正本係照原本作成。
如不服本裁定應於送達後10日內向本院提出抗告狀，並繳納抗告
費新臺幣1,000元。
中　　華　　民　　國　　111 　年　　5 　　月　　23　　日
                                    書記官 唐振鐙